# 同一控制下母公司购买孙公司少数股权处理问题

提问人：654063733 时间：2021-02-24 12:33:10
麻烦同仁们写出依据和操作方式：甲集团内有A 、B、C、D四家子公司，其中A持有B 90%股份，B持有C 75%股份，D持有C 25%股份。AD之间没有股权持有关系。 2020 年 8 月发生D将持有的C 25%股份划转给A.
问题： 1 、25%股份划转时点A公司个别报表账务处理，以及确认长投价值依据。
2 、 2020 年末A公司关于25%部分的合并处理方式。
3 、是否需要考虑购买25%股份时点前后的损益分别处理。

回答人：chenyiwei
1 、A取得该25%股权的入账价值理论上应为其公允价值，同时贷记资本公积；鉴于系无偿划转取得，也可以采用D账面上原先对C25%股权的原账面价值或者对应的账面净资产份额作为投资成本。
2 、其余问题请参考《瑞华研究 2010 ～ 2019 汇编》之“问题3-2-43（与同一控制下企业合并同时完成的收购少数股权交易）”。

提问人：654063733 时间：2021-02-26 12:33:10
陈版好，我上述问题可能没描述清楚，跟瑞华研究3-2-43还是有挺大差异的：以前年度是A按90%合并B,B按75%合并C,A从集团内其他关联方购入C的25%股份后，A成为了C少数股东。合并关系仍是A合并B,B合并C
问题是： 1 、A期末合并报表如何考虑持有25%C少数股权部分 2 、以前年度B合并报表层面确认的25%少数股东权益如何处理？

回答人：chenyiwei
1 、按照购买少数股权处理（假设D并不是A的子公司）； 2 、B并未丧失对C的控制权，对B合并报表无影响，对A而言就是收购少数股权处理，差额调整合并报表层面资本公积。

提问人：654063733 时间：2021-03-01 14:32:00
陈版好，A公司虽然持有C25%少数股权。但站在A公司合并角度看的话，C仍然是属于子公司，所以A在合并层面要抵消掉B合并层面确认的关于C公司25%少数股东权益部分，您看我这么处理没问题吧？盼回复，谢谢！

回答人：chenyiwei
是。